臺灣臺南地方法院刑事判決　　　　　　 100年度訴緝字第46號
公　訴　人　臺灣臺南地方法院檢察署檢察官
被　　　告　鄭繼志
上列被告因妨害風化等案件，經檢察官提起公訴（90年度偵字第
14725號、91年度偵字第0306號、 第5993號、第6092號、第6414
號、第6457號、第7189號、第7190號、第7191號、第7981號、第
8833號、第8837號、第9227號、第9301號、第9304號、第9707號
、第9793號、91年度偵緝字第778號）， 被告就被訴事實為有罪
之陳述，經本院合議庭裁定由受命法官獨任進行簡式審判程序後
，判決如下：
    主  文
鄭繼志共同意圖使女子與他人為性交行為，而媒介以營利為常業
，處有期徒刑壹年肆月，緩刑參年，並應自本判決確定之日起壹
年內向公庫支付新臺幣伍萬元，緩刑期間付保護管束。
    事  實
一、緣黃水龍與許真珠（均另經檢察官為緩起訴處分）為夫妻關
    係，二人共同經營「遠東應召站」，以媒介女子賣淫營利為
    常業。黃水龍於民國九十年初，與葉柏東（本院業已審結）
    因生意競爭而交惡，嗣雙方經時任臺南市警察局第六分局金
    華派出所警員蔡佐賓（本院業已審結）出面協調後，黃水龍
    、葉柏東、蔡佐賓三人遂協議合夥共同經營應召站，並以覓
    得人頭丈夫辦理假結婚而引進大陸女子之方式，媒介大陸女
    子來臺賣淫營利。黃水龍旋糾集吳俊憲、翁國龍、李宏鎮（
    吳俊憲等三人本院業已審結）與王俊士（王俊士媒介大陸女
    子來臺賣淫部分已另案判決確定、本案部分本院業已審結）
    擔任人頭丈夫以共同引進大陸女子，及車伕郭世宏（綽號阿
    宏、本院業已審結）以預備營運，蔡佐賓則另覓黃仁傑（本
    院業已審結）參與，於蔡佐賓出國期間，則由黃仁傑全權代
    理蔡佐賓核對帳目明細並收取賣淫所得之利潤。嗣於九十年
    二月十七日，黃水龍、蔡佐賓與臺灣人頭丈夫吳俊憲等三人
    共同搭乘華航班機前往香港轉機飛往大陸桂林地區，打算辦
    理該地女子來台未果。鄭繼至於九十年三月十三日在大陸福
    州地區，黃水龍則在李厚德介紹下，由臺灣飛往大陸福州地
    區與鄭繼志見面，並由與黃水龍有共同基於使大陸地區人民
    非法進入臺灣地區、行使公務員登載不實文書及媒介大陸女
    子與人為性交易為常業以營利犯意聯絡之鄭繼至，協助辦理
    當地女子來臺從事性交易，黃水龍在大陸福州期間，以蔡佐
    賓、葉柏東合夥經營應召站出資之新臺幣（下同）六十萬元
    提供臺灣人頭丈夫吳俊憲、翁國龍、李宏鎮與王俊士等四人
    每人每月三萬元人頭費，以及往返大陸之機票及食宿費用，
    黃水龍並透過鄭繼志之協助，於九十年四月六日、同年四月
    十七日、同年四月十八日與同年四月十九日，分別由吳俊憲
    、翁國龍、李宏鎮與王俊士四人，分別與陳華英、謝鄭榮、
    崔香與孫麗芳等四名大陸女子（均已遣返）在大陸福建省假
    結婚，事畢吳俊憲等四位人頭丈夫即行返臺，並隨於同年五
    月間，分由吳俊憲在同年五月間某日向臺南市南區戶政事務
    ，翁國龍在同年五月四日向臺南市中區戶政事務所，李宏鎮
    與王俊士分別在同年五月十四日左右期間向臺南市安平區戶
    政事務所，申請不實結婚登記，致使各該管公務員因不知有
    偽而登載於職務上所掌之公文書上，並分別據以核發配偶欄
    不實登載之戶籍謄本暨國民身分證，足以生損害於戶政機關
    管理戶籍資料之正確性。嗣吳俊憲等四位人頭丈夫又各填據
    一紙「大陸地區人民進入台灣地區保證書」，連同不實登載
    之戶籍謄本暨國民身分證，交由黃水龍安排不知情的今喜旅
    行社承辦人，轉交給辦理簽證人員許晨儀（已經檢察官另案
    為不起訴處分確定），而於九十年五月間向內政部警政署入
    出境管理局以配偶來臺探親為由，申請前揭四名大陸女子入
    境，致該管公務員不知有偽，而於陳華英等四人之中華民國
    臺灣地區旅行證上記載事由為「探親」等不實事項，並據以
    核發其等之臺灣地區旅行證，足以生損害於入出境管理局對
    大陸地區人民入境管理之正確性，致陳華英於同年七月十六
    日、謝鄭榮與崔香於同年七月十九日，孫麗芳於同年九月八
    日搭機入境來臺。陳華英入境時，由許真珠與吳俊憲二人接
    機，謝鄭榮與崔香入境時，由黃水龍、許真珠與李宏鎮三人
    接機。嗣黃水龍將這三名大陸女子的臺灣地區旅行證與護照
    等證件收取集中保管，並在臺南市安排處所供其等居住，隨
    即利用「遠東應召站」的通路，由許真珠負責聯繫在該時間
    亦擔任車伕職務之吳俊憲、王俊士與郭世宏等三人，每日搭
    載該等大陸女子到臺南市各賓館、飯店賣淫，而媒介其三人
    性交營利為常業，所得均由車伕收回，交給許真珠逐日記帳
    ，並分配利潤。孫麗芳於同年九月八日入境臺灣後，嗣於同
    年九月二十日晚上，為葉柏東帶到臺南市安平區○○○○街
    一一三號「允頌汽車旅館」投宿姦淫時，遭警方臨檢查獲，
    即被遣返大陸，並因此循線查獲王俊士而予以移送起訴（王
    俊士於九十一年五月六日經本院臺南簡易庭以九十年度南簡
    字第九五０號刑事簡易判決，以其犯修正前臺灣地區與大陸
    地區人民關係條例第十五條第一款、第七十九條第一項之使
    大陸地區人民非法進入臺灣地區罪，判處有期徒刑四月，緩
    刑二年確定）。
二、案經黃水龍、許真珠向臺南市調查站自首移送臺灣臺南地方
    法院檢察署檢察官偵查及臺灣臺南地方法院檢察署檢察官自
    動檢舉偵查起訴。
    理  由
一、上揭犯罪事實，業據被告鄭繼至於本院審理時坦承不諱，並
    據證人許真珠、黃水龍、陳華英、崔香、謝鄭榮、孫麗芳、
    李宏鎮、翁國龍、吳俊憲、王俊士、洪文章及許晨儀證述在
    卷。此外，並有許真珠提出之家計簿一本、黃水龍旅客入出
    境紀錄查詢一紙、蔡佐賓國人入出境查詢報表一紙、吳俊憲
    旅客入出境紀錄查詢一紙、九十年二月二十一日與九十年二
    月十七日入出境累積檔班機旅客查詢作業各一份、內政部警
    政署入出境管理局九十一年七月十五日境信宋字第０九一０
    ０四七五三七號函檢送之資料（內有謝鄭榮、崔香、陳華英
    出入境資料、崔香之大陸地區人民進入臺灣地區旅行證申請
    書影本一紙、保證人李宏鎮於九十年五月七日簽章，表明願
    意負擔崔香進入臺灣地區之保證責任之崔香大陸地區人民進
    入臺灣地區保證書影本一紙、李宏鎮與崔香於九十年四月十
    八日在大陸福建省寧德市公證處結婚之結婚公證書影本一紙
    、李宏鎮於九十年五月二日委託許晨儀代辦出入境手續之委
    託書影本一紙、李宏鎮與崔香之戶籍謄本影本一紙、謝鄭榮
    之大陸地區人民進入臺灣地區旅行證申請書影本一紙、保證
    人翁國龍於九十年五月四日簽章之謝鄭榮大陸地區人民進入
    臺灣地區保證書影本一紙、九十年五月一日財團法人海峽交
    流基金會所出具該結婚公證書與福建省公證員協會寄交之公
    證書副本相符之證明書影本一紙、翁國龍於九十年五月八日
    委託許晨儀代辦出入境手續之委託書影本一紙、翁國龍與謝
    鄭榮之戶籍謄本影本一份）、鄭繼至入出境查詢結果一紙、
    臺灣臺南地方法院檢察署九十一年七月三日搜索筆錄二份、
    扣押物品目錄表二紙、扣押物品清單一份、吳俊憲大陸通行
    證影本一紙、吳俊憲與陳華英於九十年四月六日在大陸福建
    省南平市民政局結婚之結婚證書影本一紙、吳俊憲九十年二
    月十六日之宣誓書影本一紙、陳華英之大陸地區人民進入臺
    灣地區旅行證申請書影本一紙、吳俊憲九十年五月十八日之
    陳述書影本一份、保證人吳俊憲於九十年五月三日簽章，表
    明願意負擔陳華英進入臺灣地區之保證責任之陳華英大陸地
    區人民進入臺灣地區保證書影本一紙、吳俊憲與陳華英於九
    十年四月六日在大陸福建省南平市第二公證處結婚之結婚公
    證書影本一紙、吳俊憲於九十年五月二日委託許晨儀代辦出
    入境手續之委託書影本一紙、王俊士之個人戶籍資料一紙、
    孫麗芳之大陸地區人民進入臺灣地區旅行證申請書影本一紙
    、保證人王俊士於九十年五月十日簽章，表明願意負擔孫麗
    芳進入臺灣地區之保證責任之孫麗芳大陸地區人民進入臺灣
    地區保證書影本一紙、王俊士與孫麗芳於九十年四月十九日
    在大陸福建省寧德市公證處結婚之結婚公證書影本一紙、九
    十年五月九日財團法人海峽交流基金會所出具該結婚公證書
    與福建省公證員協會寄交之公證書副本相符之證明書影本一
    紙、王俊士於九十年五月十四日委託許晨儀代辦出入境手續
    之委託書影本一紙、王俊士與孫麗芳之戶籍謄本影本一份、
    孫麗芳之中華民國臺灣地區旅行證影本一紙及孫麗芳之國人
    入出境端末查詢報表一紙附卷（詳臺灣臺南地方法院檢察署
    九十一年度偵字第七九八一號偵查影卷(一)第三一頁至第四二
    頁、第一０四頁至第一０六頁、第一０八頁至第一一三頁、
    第一四七頁至第一四九頁、第一八八頁至第一九八頁；臺灣
    臺南地方法院檢察署九十一年度偵字第七九八一號偵查影卷
    (二)第二二六頁；臺灣臺南地方法院檢察署九十一年度偵字第
    七一八九號偵查影卷第十六頁至第二十頁、第二三頁至第二
    七頁、第四七頁至第五二頁；本院卷第一八０頁、第二０八
    頁至第二一六頁）可稽。綜上，堪認被告自白核與事實相符
    ，本件被告前揭所為使大陸地區人民非法進入臺灣地區、行
    使使公務員登載不實文書及常業媒介女子性交易以營利等犯
    行，洵堪認定，自應依法論罪科刑。
二、法律修正新舊法比較部分：
(一)、被告行為後，臺灣地區與大陸地區人民關係條例第七十九條
    曾於九十二年十月二十九日修正公布，並於九十二年十二月
    三十一日施行，修正前臺灣地區與大陸地區人民關係條例第
    七十九條第一項規定：「違反第十五條第一款規定者，處五
    年以下有期徒刑、拘役或科或併科新臺幣五十萬元以下罰金
    。」，修正後同條例第七十九條第一項則規定：「違反第十
    五條第一款規定者，處一年以上七年以下有期徒刑，得併科
    新臺幣一百萬元以下罰金。」，比較新舊法結果，以修正前
    之臺灣地區與大陸地區人民關係條例第七十九條第一項對於
    被告較為有利，自應依刑法第二條第一項前段之規定，適用
    修正前之臺灣地區與大陸地區人民關係條例第七十九條第一
    項之規定。
(二)、又被告行為後，刑法部分條文已於九十四年一月七日修正，
    同年二月二日公佈，並於九十五年七月一日施行。按行為後
    法律有變更者，適用行為時法律。但行為後法律有利於行為
    人者，適用最有利於行為人之法律，刑法第二條第一項定有
    明文。刑法第二條第一項規定乃與刑法第一條罪刑法定主義
    契合，而貫徹法律禁止溯及既往原則，係規範行為後法律變
    更所生新舊法律比較適用之準據法。是刑法第二條本身雖經
    修正，但刑法第二條既屬適用法律之準據法，本身尚無比較
    新舊法問題，應一律適用裁判時之刑法第二條規定，以決定
    適用之刑罰法律，先予說明。
(三)、本次刑法修正後新舊法比較，應就罪刑有關共犯、未遂犯、
    想像競合犯、牽連犯、連續犯、結合犯，及累犯加重、自首
    減輕暨其他法定加減原因（如身份加減）與加減例等一切情
    形，綜其全部罪刑之結果而為比較（最高法院九十五年度第
    八次刑庭會議決議參照）。次按刑法第二條第一項規定（按
    指九十五年七月一日修正施行前刑法）：行為後法律有變更
    者，適用裁判時之法律，但裁判前法律有利於行為人者，適
    用最有利於行為人之法律；所稱適用，係指完整性適用，與
    準用係依其性質而為選擇性之應用者不同，是比較新舊法適
    用法律時，應就罪刑有關一切情形，比較其全部結果而為整
    體適用，不能割裂而分別適用新舊法律（最高法院八十八年
    度台非第三一號判決參照）。經查：
１、共同正犯部分：修正施行前刑法第二十八條之規定為：「二
    人以上共同實施犯罪之行為者，皆為正犯」，修正施行後之
    規定則為：「二人以上共同實行犯罪之行為者，皆為正犯」
    ，揆諸本條之修正理由係為釐清陰謀共同正犯、預備共同正
    犯是否合乎正犯之要件，即認共同正犯包括共謀共同正犯，
    但不包括陰謀共同正犯及預備共同正犯。故關於共同實施犯
    罪之正犯論以共同正犯，無論依修正前或修正後之規定，均
    構成共同正犯，裁判時新法並非較有利於被告。
２、連續犯部分：刑法第五十六條連續犯規定，業於九十四年一
    月七日修正刪除，並於九十五年七月一日施行。是於新法修
    正施行後，被告之數犯罪行為，即須分論併罰。此刪除雖非
    犯罪構成要件之變更，但顯已影響行為人刑罰之法律效果，
    自屬法律有變更，依新法第二條第一項規定，比較新舊法結
    果，應適用被告行為時之法律即舊法，論以連續犯一罪，較
    為有利被告。
３、牽連犯部分：被告行為後，因新法業已刪除牽連犯之規定，
    ，此刪除雖非犯罪構成要件之變更，但顯已影響行為人刑罰
    之法律效果，自屬法律有變更，比較新、舊法結果，被告所
    犯數行為，如符舊法牽連犯之規定，僅從重論以一罪；如依
    新法則為數罪併罰，是應以適用舊法論以牽連犯對被告較有
    利。
４、罰金刑部分：刑法第三十三條第五款，關於「罰金：一元以
    上」規定，修正公佈為「罰金：新臺幣一千元以上，以百元
    計算」，刑法法定本刑中列有罰金者，其法定最低度罰金因
    之提高，涉及科刑規範變更，自有新舊法比較必要，比較結
    果，以舊法有利於被告，應適用舊法規定，定其罰金部分法
    定刑。
５、易科罰金部分：本件被告犯罪時刑法第四十一條第一項前段
    規定：「犯最重本刑為五年以下有期徒刑以下之刑之罪，而
    受六個月以下有期徒刑或拘役之宣告，因身體、教育、職業
    、家庭之關係或其他正當事由，執行顯有困難者，得以一元
    以上三元以下折算一日，易科罰金」。又被告行為時之易科
    罰金折算標準，修正前罰金罰鍰提高標準條例第二條前段（
    現已刪除）規定，就其原定數額提高為一百倍折算一日，則
    本件被告行為時易科罰金折算標準，應以銀元三百元折算一
    日，依現行法規所定貨幣單位折算新臺幣條例第二條規定，
    經折算為新臺幣後，應以新臺幣九百元折算為一日。惟九十
    五年七月一日修正公佈施行刑法第四十一條第一項前段則規
    定：「犯最重本刑為五年以下有期徒刑以下之刑之罪，而受
    六個月以下有期徒刑或拘役之宣告者，得以新臺幣一千元、
    二千元或三千元折算一日，易科罰金」。比較修正前後刑法
    易科罰金折算標準，以九十五年七月一日修正公佈施行前規
    定，有利於被告，則本件自應依修正後刑法第二條第一項前
    段規定，適用修正前刑法第四十一條第一項前段規定，定被
    告易科罰金之折算標準。
６、常業犯部分：刑法第二百三十一條第二項之意圖使女子與他
    人為性交之行為而媒介以營利為常業罪，九十五年七月一日
    施行之新法，已刪除該常業罪規定，但被告犯罪之時間在上
    開刑法條文修正施行前，而當時刑法第二百三十一條第二項
    之意圖使女子與他人為性交之行為而媒介以營利為常業罪，
    其法定本刑為一年以上七年以下有期徒刑，得併科三十萬元
    以下罰金。刑法修正後，因常業犯已經刪除，應將所犯之罪
    分論併罰，合併計算其法定最高本刑較原常業犯之法定刑為
    重，依刑法第二條第一項之規定比較結果，應適用較輕之修
    正前刑法第二百三十一條第二項之意圖使女子與他人為性交
    之行為而媒介以營利之常業罪罪論處。
７、綜上法律修正前、後之比較，揆諸前揭最高法院決議及修正
    後刑法第二條第一項所定之「從舊從輕」原則，本案以適用
    被告行為時之相關刑罰法律論處被告罪責，對被告較為有利
    。
(四)、被告行為後刑法第七十四條有關緩刑規定，雖亦有修正。惟
    按緩刑係法院對於被告所宣告之刑，於符合一定條件下，認
    為以暫不執行為適當時宣告，為法院刑罰權之運用，並非刑
    罰權之本身，與罪刑無關，亦不能使刑罰之實質內容發生變
    動致刑有輕重之分別，故緩刑要件之修正，非屬刑法第二條
    第一項所稱之「法律變更」，而無新舊法比較適用之問題。
    故被告犯罪在新法施行前，而於新法施行後為緩刑之宣告時
    ，應適用新法第七十四條之規定（最高法院九十五年五月二
    十三日第八次刑事庭決議參照）。
三、按臺灣地區與大陸地區人民關係條例第七十九條第一項處罰
    違反同條例第十五條第一款所定使大陸地區人民非法進入臺
    灣地區罪，凡非經合法手續進入者皆包含之。行為人使大陸
    地區人民以假結婚真入境之脫法方式，進入臺灣地區，即該
    當本罪，自非以偷渡者為限（最高法院九十二年度台上字第
    四十號判決意旨參照）。故核被告鄭繼至所為，係犯修正前
    臺灣地區與大陸地區人民關係條例第十五條第一款、第七十
    九條第一項之使大陸地區人民非法進入臺灣地區罪；刑法第
    二百十六條、第二百十四條之行使使公務員登載不實文書罪
    ，及修正前刑法第二百三十一條第二項常業媒介女子性交易
    以營利罪。被告使公務員登載不實事項於其職務上所掌公文
    書之低度行為，應為行使該文書之高度行為所吸收，不另論
    罪。另被告與黃水龍二人間就前開犯行，有犯意聯絡及行為
    分擔，為共同正犯。又被告先後多次行使使公務員登載不實
    文書及使大陸地區人民非法進入臺灣地區之犯行，均時間緊
    接，各觸犯構成要件相同之罪名，顯係基於概括犯意為之，
    各為連續犯，各應依修正前刑法第五十六條規定以一罪論，
    並均依法加重其刑。又被告所犯上開三罪間，有方法、結果
    之牽連關係，為牽連犯，應依修正前刑法第五十五條牽連犯
    之規定，從一重之修正前刑法第二百三十一條第二項常業媒
    介女子性交易以營利罪處斷。另被告利用不知情之辦理簽證
    人員許晨儀，持戶籍謄本、大陸地區人民進入臺灣地區保證
    書等文件，向入出境管理局以配偶來臺探親為由，使該管公
    務員不知有偽，而在中華民國臺灣地區旅行證上記載事由為
    「探親」等不實事項，並據以核發陳華英、謝鄭榮、崔香與
    孫麗芳等人之中華民國旅行證，係利用不知情之第三人而犯
    之，為間接正犯。審酌被告協助黃水龍利用吳俊憲、翁國龍
    、李宏鎮及王俊士等人為人頭丈夫而以假結婚之方式，使陳
    華英、謝鄭榮、崔香與孫麗芳等四名大陸女子非法入境臺灣
    ，損及國家之戶政機關、入出境管理局管理之正確性，且使
    陳華英、謝鄭榮、崔香等人來臺從事性交易，犯罪所生危害
    非輕，惟被告並未具體受有利益，並兼衡其品性、智識程度
    、生活狀況，因腦中風併左側偏癱，有行政院國軍退除役官
    兵輔導委員會永康榮民醫院出具之診斷證明書一紙存卷（詳
    本院卷第二二八頁）足憑，及被告犯罪後業已坦承犯行態度
    尚佳等一切情狀，暨檢察官起訴求處有期徒刑一年二月等情
    ，量處如主文所示之刑，以資懲儆。又被告犯罪時間雖於九
    十六年四月二十四日以前，惟被告於中華民國九十六年罪犯
    減刑條例施行之前，經本院前於九十二年三月二十五日以南
    院刑緝字第二０九號通緝書通緝，至一００年七月十四日始
    經緝獲歸案，有院內通緝案件紀錄表及法務部調查局臺南市
    調查處解送人犯各一份附卷（詳本院卷第一頁至第三頁）可
    查，依中華民國九十六年罪犯減刑條例第五條規定，自不得
    依該條例規定予以減刑。末查被告未曾受有期徒刑以上刑之
    宣告，此有臺灣臺南地方法院檢察署刑案資料查註紀錄表及
    臺灣高等法院被告全國前案紀錄表附卷可憑，其經此罪刑宣
    告之教訓後，當知所警惕而無再犯之虞，且被告業已坦承犯
    行，復因腦中風而左側偏癱，本院因認所宣告之刑，以暫不
    執行為適當，爰併宣告緩刑三年，以啟自新。另緩刑宣告，
    得斟酌情形，命犯罪行為人向國庫支付一定之金額，刑法第
    七十四條第二項第四款定有明文。本院審酌被告於本案之犯
    案之情節，命被告應於本判決確定之日起一年內向公庫支付
    如主文所示之金額，以彌補被告犯行所生危害，如未履行本
    判決所諭知之負擔情節重大者，檢察官得依法聲請撤銷前揭
    緩刑宣告；又為使被告能於本案從中深切記取教訓，避免再
    罹犯刑章，爰併依刑法第九十三條第一項之規定，於緩刑期
    內付保護管束，以勵自新。
據上論斷，應依刑事訴訟法第二百九十九條第一項前段、第二百
七十三條之一，修正前臺灣地區與大陸地區人民關係條例第七十
九條第一項、臺灣地區與大陸地區人民關係條例第十五條第一款
，刑法第十一條前段、第二條第一項、第二百十六條、第二百十
四條、第七十四條第一項第一款、第二項第四款、第九十三條第
一項，修正前刑法第二十八條、第五十五條、第五十六條、第三
百三十一條第二項，刑法施行法第一條之一，判決如主文。
本案經檢察官莊玲如到庭執行職務。
中    華    民    國    100    年    8    月    24    日
                  刑事第十四庭  法  官  陳金虎
以上正本證明與原本無異。
如不服本判決應於收受本判決後10日內向本院提出上訴書狀，並
應敘述具體理由。其未敘述上訴理由者，應於上訴期間屆滿後20
日內向本院補提理由書狀（均須按他造當事人之人數附繕本）「
切勿逕送上級法院」。
                                書記官  黃憶筑
中    華    民    國    100    年    8    月    24    日
附錄本案論罪科刑法條全文：
修正前中華民國刑法第二百三十一條：
意圖使男女與他人為性交或猥褻之行為，而引誘、容留或媒介以
營利者，處五年以下有期徒刑，得併科十萬元以下罰金。以詐術
犯之者，亦同。
以犯前項之罪為常業者，處一年以上七年以下有期徒刑，得併科
三十萬元以下罰金。
公務員包庇他人犯前二項之罪者，依各該項之規定加重其刑至二
分之一。
中華民國刑法第二百十四條：
明知為不實之事項，而使公務員登載於職務上所掌之公文書，足
以生損害於公眾或他人者，處三年以下有期徒刑、拘役或五百元
以下罰金。
中華民國刑法第二百十六條：
行使第二百十條至第二百十五條之文書者，依偽造、變造文書或
登載不實事項或使登載不實事項之規定處斷。
修正前臺灣地區與大陸地區人民關係條例第七十九條第一項：
違反第十五條第一款規定者，處五年以下有期徒刑、拘役或科或
併科新臺幣五十萬元以下罰金。
臺灣地區與大陸地區人民關係條例第十五條第一項：
下列行為不得為之：
一、使大陸地區人民非法進入臺灣地區。
二、明知臺灣地區人民未經許可，而招攬使之進入大陸地區。
三、使大陸地區人民在臺灣地區從事未經許可或與許可目的不符
    之活動。
四、僱用或留用大陸地區人民在臺灣地區從事未經許可或與許可
    範圍不符之工作。
五、居間介紹他人為前款之行為。